---
title: "Vẽ biểu đồ hoa gió cho thời điêm xuất hiện dỉnh lũ và dòng chảy nhỏ nhất; so sánh các thời đoạn"
author: "Nguyen Trung Nam"
date: "April 23, 2019"
output: html_document
editor_options: 
  chunk_output_type: console
---
# Mẫu phân tích đặc điểm khí tượng <br/>


# Load library & User-define Function
```{r message=FALSE, warning=FALSE}
library(ggmap)
library(ggalt)
library(DBI)
library(here)
library(raster)
library(maptools)
library(sf)       # sometimes need to update dpplyr package
library(tidyverse)
library(ggspatial)
library(RColorBrewer)
library(rasterVis)
library(ggspatial)
library(ggrepel)
library(gridExtra)
library(grid)
library(trend)
library(broom)
library(gridExtra)
library(grid)
library(readxl)
library(zoo)
library(GGally)
library(scales)
ggmap::register_google(key = "AIzaSyCoycOLl14YkOqc4PtY57cTpU8C_cQAaK8")
source("d:/Repository/R_Postgres/R/F-Raster2df_4_ggplot.R")
source("d:/Repository/R_Postgres/R/Library_EV.R")
source("d:/Repository/R_Postgres/R/F-summary.R")
``` 

# Common information
```{r common information}
# Phần chỉnh thông số chung - size & font-----
legsize     = 20  # Kích thước chữ legend
axisize     = 20  # Kích thước chữ của trục
axtilesize  = 20  # Kích thước chữ chú dẫn trục axis
tilesize    = 23  # Kích thước tên biểu đồ
legspace    = 1 # Khoảng cách các thành phần trong legend
fcetsize    = 16  # Kích thước chữ trong facet title
mary        = 2  # Khoảng cách axis title và axis trục y
marx        = 2  # Khoảng cách axis title và axis trục x
antext      =  5  # Kích thước size text của annotation
ansym       =  6  # Kích thước segment của legend
# Phần tên biểu đồ                       ----
tilel = data.frame(bien = c('plt.1_1','plt.1_4','plt.1_2','plt.1_3','plt.2','plt.3_1','plt.3_2',
                            'plt.4_1','plt.4_2','plt.5'),
                   
                   bviet = c('T\u1ED5ng l\u01B0\u1EE3ng m\u01B0a n\u0103m trung b\u00ECnh v\u00F9ng \u0110BSCL t\u1EEB 1985 - 2018',
                             'T\u1ED5ng l\u01B0\u1EE3ng m\u01B0a n\u0103m trung b\u00ECnh theo v\u00F9ng',
                             'L\u01B0\u1EE3ng m\u01B0a trung b\u00ECnh th\u00E1ng trong n\u0103m',
                             'T\u1ED5ng l\u01B0\u1EE3ng m\u01B0a theo m\u00F9a',
                             'L\u01B0\u1EE3ng m\u01B0a th\u00E1ng t\u1EA1i m\u1ED9t s\u1ED1 tr\u1EA1m \u0111\u1EA1i di\u1EC7n ',
                             'Xu th\u1EBF m\u01B0a n\u0103m v\u00E0 m\u01B0a m\u00F9a trung b\u00ECnh v\u00F9ng \u0110BSCL t\u1EEB 1985 - 2018',
                             'Xu th\u1EBF m\u01B0a th\u00E1ng trung b\u00ECnh v\u00F9ng \u0110BSCL t\u1EEB 1985 - 2018',
                             'Xu th\u1EBF m\u01B0a n\u0103m v\u00E0 m\u01B0a m\u00F9a t\u1EA1i' ,
                             'Xu th\u1EBF m\u01B0a th\u00E1ng t\u1EA1i',
                             'Xu th\u1EBF m\u01B0a n\u0103m t\u1EA1i c\u00E1c tr\u1EA1m v\u00F9ng \u0110BSCL 1985-2018'),
                   
                   beng = c('The Mean of Annual rainfall in the MeKong Delta from 1977 - 2018',
                            'Annual rainfall in the MeKong Delta in Zones',
                            'The monthly rainfall in ',
                            'The seasonal rainfall total',
                            'Montly rainfall',
                            'The trend of mean annual precipitation in the MeKong Delta ',
                            'The trend of mean month precipitation in the MeKong Delta ',
                            'The trend of mean annual precipitation at ',
                            'The trend of mean month precipitation at ',
                            'The trend of annual rainfall in the Mekong Delta'
                          ))

# Phần chỉnh chuyển đổi ngôn ngữ E <=> V -----
varl$bname     = varl$bviet
tilel$bname    = tilel$bviet
stalist$bname  = stalist$bviet
admin$bname    = admin$bviet
parm$bname     = parm$bviet
```

# Import the individual files, such as csv; excel
```{r Import individual files, message=FALSE, warning=FALSE}
# danh sách trạm lựa chọn để tính trung bình năm, tháng và vẽ biểu đồ cho trạm ĐẠI DIỆN => báo cáo
dt.sta = read_csv('d:/Repository/R_Postgres/library/ds_tram_kt_4_report.csv')
dt.sta = na.omit(dt.sta)

# danh sách 31 trạm mưa lựa chọn phân tích tính mưa toàn ĐBSCL
dt.mua = read_csv('d:/Repository/R_Postgres/library/dstrammua_sudungtt.csv')
dt.mua = na.omit(dt.mua)
```

# Lấy dữ liệu từ Database => format yêu cầu cho từng biểu đồ
```{r DB to the required dataframe, message=FALSE, warning=FALSE, paged.print=FALSE}
con = floadDB('daily_DB')
dbListTables(con)
df = dbGetQuery(con,"select * from tmp_roseplot")
df = df %>% filter(parameter_id == 'h') #=> Thay tham so ơ đây

# Bảng plt1 => Tính bảng giá trị lớn nhất, nhỏ nhất và thời điểm xuất hiên để vẽ hoa plot
dt.plt1 = df

# Bảng plt2 => Tính bảng giá trị lớn nhất, nhỏ nhất và thời điểm xuất hiên để vẽ hoa plot
dt.plt2 = df

# Bảng giai đoạn: plt3
dt.plt3 = fphandoan(df)

# Bảng gán nhóm vẽ so sánh nhóm trạm với nhau: plt4
## tạo nhóm trạm => gán cho file excel ở ngoài
dfn = read.csv('d:/Repository/R_Postgres/library/nhom_tram.csv')
dfn_l = dfn %>% group_by(nhom_id) %>% nest()
fcobined_nhom = function(df){
  tmp = df
  sta = as.character(tmp$station_id)
  tmp$nhom_id = paste(sta, collapse = "_")
  return(tmp)
}
dfn = map(dfn_l$data,fcobined_nhom)%>% bind_rows()
## gán nhóm vào dt.plt4
dt.plt4 = left_join(df,dfn, by = 'station_id') %>% na.omit()

# Bảng gán nhóm vẽ so sánh nhóm trạm với nhau và facet_grid theo phan doan: plt5
dt.plt5 = fphandoan(dt.plt4)
```

# plt1: Vẽ hoa gió đơn biến chỉ vẽ max hoặc min
```{r}
path = paste0(here::here(),"/figs/roseplot/plt1/",fsub_n(varl,'lagu'))
# function
froseplot = function(df = 'dt.plt'){
  dt.plt = df
  # variables
  plt_titl  = paste(fsub_n(parm,dt.plt$parameter_id[1]),
                    tolower(fsub_n(varl,dt.plt$type_id[1])),
                    '& th\u1EDDi \u0111i\u1EC3m xu\u1EA5t hi\u1EC7n',
                    'tại',fsub_n(stalist,dt.plt$station_id[1]),'t\u1EEB',
                    min(dt.plt$y),'-',max(dt.plt$y)) 
  donvi        = as.character(dt.plt$dv[1])
  fname =file.path(paste0(path,'/',dt.plt$parameter_id[1]),
                   paste(dt.plt$station_id[1],'-',dt.plt$parameter_id[1],'-',
                         dt.plt$type_id[1],'-',
                         min(dt.plt$y),'_',max(dt.plt$y),".png",sep=""))
  # chart body
  plt <- plot.flowrose(dt.plt,spd = 'spd',dir = 'dir',dv = donvi,tile = plt_titl,
                        palette = "YlGnBu",pre = '')+ theme_bw()
  plt <- plt + theme(legend.position = 'bottom',legend.spacing.x = unit(0.2, 'cm'),legend.key.size = unit(1.0, 'cm'),
                       legend.text = element_text(size = legsize), legend.title = element_text(size = legsize))
  plt <- plt + theme(plot.title = element_text(size = tilesize,hjust = 0.0),axis.title = element_text(size = axtilesize),
                       axis.text = element_text(size = axisize),text = element_text(size = 20 ))
  ## printing plt
  ggsave(plt,filename = fname,width = 18, height = 16,dpi = 400, scale = 0.7)
  return()
}
# Tạo list
dt.plt1 = dt.plt1 %>% mutate(lst = paste(station_id,parameter_id,type_id))
tmp_l = dt.plt1 %>% group_by(lst) %>% nest()
# map function
map(tmp_l$data,froseplot)
```



# plt2: Vẽ hoa gió facet_max-min
```{r}
path = paste0(here::here(),"/figs/roseplot/plt2/",fsub_n(varl,'lagu'))
# function
froseplot = function(df = 'dt.plt'){
  dt.plt = df
  dt.plt = left_join(dt.plt,varl, by = c('type_id' = 'bien'))
  # variables
  plt_titl  = paste(fsub_n(parm,dt.plt$parameter_id[1]),
                    '& th\u1EDDi \u0111i\u1EC3m xu\u1EA5t hi\u1EC7n',
                    'tại',fsub_n(stalist,dt.plt$station_id[1]),
                    min(dt.plt$y),'-',max(dt.plt$y)) 
  donvi        = as.character(dt.plt$dv[1])
  fname =file.path(paste0(path,'/',dt.plt$parameter_id[1]),
                   paste(dt.plt$station_id[1],'-',dt.plt$parameter_id[1],'-',
                         min(dt.plt$y),'_',max(dt.plt$y),'_maxmin',".png",sep=""))
  # chart body
  plt <- plot.flowrose(dt.plt,spd = 'spd',dir = 'dir',dv = donvi,tile = plt_titl,
                        palette = "YlGnBu",pre = '')+ theme_bw() + facet_wrap(~bname)
  plt <- plt + theme(legend.position = 'bottom',legend.spacing.x = unit(0.2, 'cm'),legend.key.size = unit(1.0, 'cm'),
                       legend.text = element_text(size = legsize), legend.title = element_text(size = legsize))
  plt <- plt + theme(plot.title = element_text(size = tilesize,hjust = 0.0),axis.title = element_text(size = axtilesize),
                       axis.text = element_text(size = axisize),text = element_text(size = 20),strip.text = element_text(size = 20))
  ## printing plt
  ggsave(plt,filename = fname,width = 25, height = 16,dpi = 400, scale = 0.7)
  return()
}
# Tạo list
dt.plt2 = dt.plt2 %>% mutate(lst = paste(station_id,parameter_id))
tmp_l = dt.plt2 %>% group_by(lst) %>% nest()
# map function
map(tmp_l$data,froseplot)
```










# plt3: Vẽ hoa gió đơn biến chỉ vẽ max hoặc min phân giai đoạn so sánh
```{r}
path = paste0(here::here(),"/figs/roseplot/plt3/",fsub_n(varl,'lagu'))
# function
froseplot = function(df = 'dt.plt'){
  dt.plt = df
  dt.plt$bname <- factor(dt.plt$pd, levels = c('pre99','2000-2010','post10'),
                         labels = c(as.character(fsub_n(varl,'pre99')),
                                    as.character(fsub_n(varl,'2000-2010')),as.character(fsub_n(varl,'post10'))))
  # variables
  plt_titl  = paste(fsub_n(parm,dt.plt$parameter_id[1]),
                    tolower(fsub_n(varl,dt.plt$type_id[1])),
                    '& th\u1EDDi \u0111i\u1EC3m xu\u1EA5t hi\u1EC7n',
                    'tại',fsub_n(stalist,dt.plt$station_id[1]),
                    min(dt.plt$y),'-',max(dt.plt$y)) 
  donvi        = as.character(dt.plt$dv[1])
  fname =file.path(paste0(path,'/',dt.plt$parameter_id[1]),
                   paste(dt.plt$station_id[1],'-',dt.plt$parameter_id[1],'-',
                         dt.plt$type_id[1],'-',
                         min(dt.plt$y),'_',max(dt.plt$y),'_phandoan',".png",sep=""))
  # chart body
  plt <- plot.flowrose(dt.plt,spd = 'spd',dir = 'dir',dv = donvi,tile = plt_titl,
                        palette = "YlGnBu",pre = '')+ theme_bw() + facet_wrap(~bname)
  plt <- plt + theme(legend.position = 'bottom',legend.spacing.x = unit(0.2, 'cm'),legend.key.size = unit(1.0, 'cm'),
                       legend.text = element_text(size = legsize), legend.title = element_text(size = legsize))
  plt <- plt + theme(plot.title = element_text(size = tilesize,hjust = 0.0),axis.title = element_text(size = axtilesize),
                       axis.text = element_text(size = axisize),text = element_text(size = 20 ),strip.text = element_text(size = 20 ))
  ## printing plt
  ggsave(plt,filename = fname,width = 35, height = 15,dpi = 400, scale = 0.7)
  return()
}
# Tạo list
dt.plt3 = dt.plt3 %>% mutate(lst = paste(station_id,parameter_id,type_id))
tmp_l = dt.plt3 %>% group_by(lst) %>% nest()
# map function
map(tmp_l$data,froseplot)
```



# plt4: Vẽ hoa gió đơn biến chỉ vẽ max hoặc min so sánh giữa các trạm
```{r}
path = paste0(here::here(),"/figs/roseplot/plt4/",fsub_n(varl,'lagu'))
# function
froseplot = function(df = 'dt.plt'){
  dt.plt = df
  dt.plt = left_join(dt.plt,stalist, by = c('station_id' = 'bien'))
  # variables
  plt_titl  = paste(fsub_n(parm,dt.plt$parameter_id[1]),
                    tolower(fsub_n(varl,dt.plt$type_id[1])),
                    '& th\u1EDDi \u0111i\u1EC3m xu\u1EA5t hi\u1EC7n t\u1EEB',
                    min(dt.plt$y),'-',max(dt.plt$y)) 
  donvi        = as.character(dt.plt$dv[1])
  fname =file.path(paste0(path,'/',dt.plt$parameter_id[1]),
                   paste(dt.plt$station_id[1],'-',dt.plt$parameter_id[1],'-',
                         dt.plt$type_id[1],'-',dt.plt$nhom_id[1],'-',
                         min(dt.plt$y),'_',max(dt.plt$y),".png",sep=""))
  # chart body
  plt <- plot.flowrose(dt.plt,spd = 'spd',dir = 'dir',dv = donvi,tile = plt_titl,
                        palette = "YlGnBu",pre = '')+ theme_bw() + facet_wrap(~bname)
  plt <- plt + theme(legend.position = 'bottom',legend.spacing.x = unit(0.2, 'cm'),legend.key.size = unit(1.0, 'cm'),
                       legend.text = element_text(size = legsize), legend.title = element_text(size = legsize))
  plt <- plt + theme(plot.title = element_text(size = tilesize,hjust = 0.0),axis.title = element_text(size = axtilesize),
                       axis.text = element_text(size = axisize),text = element_text(size = 20 ),strip.text = element_text(size = 20 ))
  ## printing plt
  ggsave(plt,filename = fname,width = 35, height = 15,dpi = 400, scale = 0.7)
  return()
}
# Tạo list
dt.plt4 = dt.plt4 %>% mutate(lst = paste(nhom_id,parameter_id,type_id))
tmp_l = dt.plt4 %>% group_by(lst) %>% nest()
# map function
map(tmp_l$data,froseplot)
```
























# plt5: Vẽ hoa gió đơn biến chỉ vẽ max hoặc min so sánh giữa các trạm và theo phân đoạn
```{r}
path = paste0(here::here(),"/figs/roseplot/plt5/",fsub_n(varl,'lagu'))
# function
froseplot = function(df = 'dt.plt'){
  dt.plt = df
  dt.plt$bname <- factor(dt.plt$pd, levels = c('pre99','2000-2010','post10'),
                         labels = c(as.character(fsub_n(varl,'pre99')),
                                    as.character(fsub_n(varl,'2000-2010')),as.character(fsub_n(varl,'post10'))))
  dt.plt = left_join(dt.plt,stalist, by = c('station_id' = 'bien'))
  # variables
  plt_titl  = paste(fsub_n(parm,dt.plt$parameter_id[1]),
                    tolower(fsub_n(varl,dt.plt$type_id[1])),
                    '& th\u1EDDi \u0111i\u1EC3m xu\u1EA5t hi\u1EC7n t\u1EEB',
                    min(dt.plt$y),'-',max(dt.plt$y)) 
  donvi        = as.character(dt.plt$dv[1])
  fname =file.path(paste0(path,'/',dt.plt$parameter_id[1]),
                   paste(dt.plt$station_id[1],'-',dt.plt$parameter_id[1],'-',
                         dt.plt$type_id[1],'-',dt.plt$nhom_id[1],'-',
                         min(dt.plt$y),'_',max(dt.plt$y),'_phandoan',".png",sep=""))
  # chart body
  plt <- plot.flowrose(dt.plt,spd = 'spd',dir = 'dir',dv = donvi,tile = plt_titl,
                        palette = "YlGnBu",pre = '')+ theme_bw() + facet_grid(bname.x~bname.y)
  plt <- plt + theme(legend.position = 'bottom',legend.spacing.x = unit(0.2, 'cm'),legend.key.size = unit(1.0, 'cm'),
                       legend.text = element_text(size = legsize), legend.title = element_text(size = legsize))
  plt <- plt + theme(plot.title = element_text(size = tilesize,hjust = 0.0),axis.title = element_text(size = axtilesize),
                       axis.text = element_text(size = axisize),text = element_text(size = 20 ),strip.text = element_text(size = 20 ))
  ## printing plt
  ggsave(plt,filename = fname,width = 25, height = 25,dpi = 400, scale = 0.7)
  return()
}
# Tạo list
dt.plt5 = dt.plt5 %>% mutate(lst = paste(nhom_id,parameter_id,type_id))
tmp_l = dt.plt5 %>% group_by(lst) %>% nest()
# map function
map(tmp_l$data,froseplot)
```








































